臺灣嘉義地方法院刑事判決　　　　　　　　　　　　　九十一年度易字第五一七號
　　公　訴　人　臺灣嘉義地方法院檢察署檢察官
　　被　　　告　乙○○
右列被告因竊盜案件，經檢察官提起公訴（九十一年度偵字第五九八一號），本院判
決如左：
    主  文
乙○○竊盜，累犯，處有期徒刑捌月。
    事  實
一、乙○○曾因竊盜案件，經臺灣雲林地方法院於民國八十九年七月十二日以八十九
    年度易字第四四八號分別判處有期徒刑四月、七月，定應執行有期徒刑十月確定
    ，於八十九年九月八日入監執行；又因違反毒品危害防治條例案件，經臺灣雲林
    地方法院於八十九年十月十八日以八十九年度訴字第三二四號判處有期徒刑八月
    確定，並接續前開竊盜罪執行，於九十一年一月二十九日縮短刑期假釋出監，於
    九十一年六月九日（公訴人誤為同年三月七日）假釋期滿而執行完畢。猶不知悔
    改，於九十一年八月二十九日中午十二時許，至其友人甲○○夫婦位於嘉義縣大
    林鎮三村里湖仔二八之五號住處前方客廳作客，嗣甲○○因事外出，其夫又與其
    他友人飲酒，乙○○見有機可乘，竟意圖為自己不法之所有，進入甲○○夫婦住
    處之三合院佛堂（位於前廳後方），先徒手竊取甲○○夫婦管領掛於神明身上之
    金牌二面（每面重約二錢）得手，隨即進入甲○○夫婦臥室內，打開抽屜，接續
    徒手竊取皮包二只，其中一只皮包內有支票三張、信用卡三張、藍寶石三顆、金
    戒指三只、玉鐲子一只，另一只皮包內有現金新台幣一千二百三十二元及泰幣二
    十元得手。乙○○為免遭人懷疑，遂將二只皮包丟出三合院圍牆外，隨即搭乘計
    程車返回雲林縣斗南鎮○○里○○路四二號住處，再騎乘腳踏車折返甲○○夫婦
    住處後方圍牆邊取走贓物，嗣於同日下午一時二十分許，乙○○在嘉義縣大林鎮
    台一線湖仔段某處清點其所竊得之上開財物時，為警查獲。
二、案經嘉義縣警察局民雄分局報請臺灣嘉義地方法院檢察署檢察官偵查起訴。
    理  由
一、右揭事實，業據被告乙○○於警訊及偵審中坦承不諱，核與被害人甲○○於警訊
    及本院審理時指述失竊情節相符，並有贓物領據及被害人位於嘉義縣大林鎮三村
    里湖仔二八之五號住處現場圖各一份附卷可資佐證。被告雖辯稱：伊當時喝酒後
    迷迷糊糊云云，惟查，被告徒手竊取被害人夫婦住處佛堂內神明金牌二面（每面
    重約二錢）得手後，隨即再進入被害人夫婦臥室內，打開抽屜，竊取皮包二只，
    其中一只皮包內有支票三張、信用卡三張、藍寶石三顆、金戒指三只、玉鐲子一
    只，另一只皮包內有現金新台幣一千二百三十二元及泰幣二十元得手，因皮包太
    顯眼怕被發現，才計劃先丟在外面，回家後再騎車來拿等情，業據被告自承在卷
    （見本院九十一年十月四日審判筆錄），足證被告竊盜之時神智清楚，與常人無
    異，並未陷於心神喪失或精神耗弱，所辯顯為事後卸責之詞，不足採信，本件事
    證明確，被告之犯行，洵堪認定。
二、核被告所為，係犯刑法第三百二十條第一項之竊盜罪。公訴人雖僅就被告竊取支
    票三張、信用卡三張、藍寶石三顆、金戒指三只、玉鐲子一只、現金新台幣一千
    二百三十二元及泰幣二十元部分起訴，然被告尚竊取金牌二面及皮包二只，此部
    分與業經起訴有罪部分有一罪關係，為起訴效力所及，本院自應一併審理。被告
    曾因竊盜案件，經臺灣雲林地方法院於八十九年七月十二日以八十九年度易字第
    四四八號分別判處有期徒刑四月、七月，定應執行有期徒刑十月確定，於八十九
    年九月八日入監執行；又因違反毒品危害防治條例案件，經臺灣雲林地方法院於
    八十九年十月十八日以八十九年度訴字第三二四號判處有期徒刑八月確定，並接
    續前開竊盜罪執行，於九十一年一月二十九日縮短刑期假釋出監，於九十一年六
    月九日（公訴人誤為同年三月七日）假釋期滿而執行完畢，有臺灣嘉義地方法院
    檢察署刑案資料查註紀錄表及台灣高等法院被告全國前案紀錄表各一份在卷足憑
    ，五年以內再犯有期徒刑以上之本罪，為累犯，應依法加重其刑。爰審酌被害人
    雖表明願原諒被告，然被告至被害人家作客，不思感恩，反而乘機竊取財物，破
    壞朋友信任關係，及其品行、犯罪之動機、目的、手段、所竊財物價值及犯後態
    度等一切情狀，量處如主文所示之刑。
據上論斷，應依刑事訴訟法第二百九十九條第一項前段，刑法第三百二十條第一項、
第四十七條，罰金罰鍰提高標準條例第一條前段，判決如主文。
本案經檢察官古富祺到庭執行職務。
中      華      民      國    九十一    年      十      月     十八     日
                                臺灣嘉義地方法院刑事第二庭
                                        法  官  柯  月  美
右正本證明與原本無異。
如不服本判決，應於判決送達後十日內向本院提出上訴狀( 應附繕本 )。
中      華      民      國    九十一    年      十      月     十八     日
                                        書記官  侯  麗  茹
附錄：
刑法第三百二十條
意圖為自己或第三人不法之所有，而竊取他人之動產者，為竊盜罪，處五年以下有期
徒刑、拘役或五百元以下罰金。
意圖為自己或第三人不法利益，而竊佔他人之不動產者，依前項之規定處斷。
前二項之未遂犯罰之。
